【裁判字號】    98,上易,340
【裁判日期】    980714
【裁判案由】    竊盜
【裁判全文】
臺灣高等法院臺南分院刑事判決  九十八年度上易字第三四０號
上訴人
即被告  甲○○
                （另案於臺灣臺南監獄臺南分監執行）
上列上訴人因竊盜案件，不服臺灣臺南地方法院九十七年度易字
第二０八八號中華民國九十八年三月三十日第一審判決（起訴案
號：臺灣臺南地方法院檢察署九十七年度營偵字第一九八九號）
，提起上訴，本院判決如下：
    主    文
原判決撤銷。
甲○○犯踰越安全設備竊盜罪，共伍罪，均累犯，各處有期徒刑
柒月，應執行有期徒刑壹年貳月。
    事    實
一、甲○○前因竊盜案件，經臺灣臺南地方法院判處有期徒刑三
    月確定，於民國（下同）九十五年六月二十九日執行完畢。
    仍未悔改，又意圖為自己不法之所有，於九十七年五月十日
    ，至臺南縣新營市○○○段七七八號靜宜牧場，以攀爬踰越
    該牧場鐵絲網圍籬之方式，竊取丙○○所有Ｃ型鋼一支，得
    手後，以其所有車號ＷＳＱ－九六七號機車載往乙○○所經
    營位在臺南縣新營市○○路七七一－一號協聯資源回收場變
    賣，所得款項供己花用；又以同一手法，先後於同年五月二
    十三日、六月十八日、七月十五日、八月三十日十二時許，
    各竊取丙○○所有之Ｃ型鋼二支。嗣經警於同年八月三十日
    在協聯資源回收場查獲甲○○變賣之Ｃ型鋼二支而循線查獲
    。
二、案經臺南縣警察局新營分局報請臺灣臺南地方法院檢察署檢
    察官偵查起訴。
    理    由
甲、程序方面：
    按被告以外之人於審判外之言詞或書面陳述，除法律有規定
    者外，不得作為證據，刑事訴訟法第一百五十九條固定有明
    文。惟被告以外之人於審判外之陳述，雖不符同法第一百五
    十九條之一至之四之規定，而經當事人於審判程序同意作為
    證據，法院審酌該言詞陳述或書面陳述作成時之情況，認為
    適當者，亦得為證據，同法第一百五十九條之五第一項規定
    甚明。查被告甲○○於本院審理時，就檢察官所提出丙○○
    、乙○○等被告以外之人，於警詢之陳述及書證等證明本件
    犯罪事實之證據方法，表示無意見，本院審酌上開證據於陳
    述作成時之情況，核無違法取證及證明力明顯過低之瑕疵，
    認為以之作為證據為適當。
乙、實體方面：
一、訊據被告坦承有於九十七年五月十日、同月二十三日於上揭
    地點攀越圍牆竊取丙○○Ｃ型鋼，並將竊得Ｃ型鋼九支在九
    十七年五月十日、五月二十三日、六月十八日、七月十五日
    、八月三十日分五次賣給協聯資源回收場之事實，惟辯稱：
    九十七年六月十八日、七月十五日、八月三十日並未竊取Ｃ
    型鋼，先前二次所竊得之Ｃ型鋼先藏放在附近草叢內，再分
    批載往變賣云云。
二、前揭被告於九十七年五月十日、五月二十三日、同年六月十
    八日、七月十五日、八月三十日以攀越牧場鐵絲網圍籬之方
    式進入靜宜牧場各竊得Ｃ型鋼，除五月十日一支外，其餘四
    日各二支，五次共竊得Ｃ型鋼九支等情，業據被告於警詢自
    白明確（見警卷第三、四頁），核與卷附協聯資源回收場收
    受物品、舊貨、五金廢料或廢棄物登表四紙（見警卷第十五
    至十八頁）列載被告出售Ｃ型鋼時間相符，此外，復有被害
    人丙○○、證人乙○○之證述及贓物認領領據一紙、監視器
    翻拍照片八紙在卷可證，事證明確。被告雖辯稱：僅於九十
    七年五月十日、同月二十三日竊盜云云，但苟如被告所辯僅
    於九十七年五月十日、五月二十三日行竊，則以五月二十三
    日起算，距同年六月十八日、七月十五日、八月三十日賣Ｃ
    型鋼給協聯資源回收場，分別已有二十六日、五十三日、一
    百日，參以卷附所竊Ｃ型鋼照片三紙（見警卷第二十五、二
    十六頁），該Ｃ型鋼長度甚長且水藍色烤漆，置於草叢甚為
    顯眼，何以被告於九十七年五月間冒險竊得Ｃ型鋼後即分二
    次變賣，卻將其餘Ｃ型鋼任意放置二十六至一百日，始行變
    賣？被告所辯顯違常情。從而應以被告於警詢所供，較為真
    實可信，被告嗣後所辯顯係卸責之詞，不足採信。被告犯行
    堪以認定。
二、查被告攀爬踰越靜宜牧場圍籬行竊，該圍籬係以鐵絲網所圍
    ，為被害人丙○○於本院供述在卷，自係屬一般安全設備之
    籬笆，尚非為土磚之牆垣。核被告所為，係犯刑法第三百二
    十一條第一項第二款之踰越安全設備竊盜罪。公訴人起訴被
    告係犯刑法第三百二十條第一項竊盜罪，業經蒞庭檢察官原
    審當庭更正為被告觸犯刑法第三百二十一條第一項第二款之
    罪，自毋庸變更公訴人起訴法條。被告曾犯竊盜罪案件，經
    原審判處有期徒刑三月確定，於九十五年六月二十九日執行
    完畢，有臺灣高等法院被告前案紀錄表在卷可憑，於五年內
    故意再犯本件有期徒刑以上之罪，為累犯，應依刑法第四十
    七條第一項規定加重其刑。被告上揭五次竊盜犯行，犯意各
    別，應分論併罰。原審予被告論罪科刑，固非無見。惟原判
    決認被告係犯踰越牆垣竊盜罪，洵有違誤。被告上訴僅承認
    二罪否認其他三罪，雖無足取。但原判決既有可議，自屬無
    法維持，應由本院撤銷改判之。爰審酌被告有竊盜前科，犯
    罪方法、手段、所生危害，及犯後態度等一切情狀，就所犯
    踰越安全設備竊盜等伍罪，各處有期徒刑柒月，並定應執行
    刑為有期徒刑壹年貳月，以資懲戒。
據上論斷，應依刑事訴訟法第三百六十九條第一項前段、第三百
六十四條、第二百九十九條第一項前段，刑法第三百二十一條第
一項第二款、第四十七條第一項、第五十一條第五款，判決如主
文。
本案經檢察官郭珍妮到庭執行職務。
中    華    民    國    98    年    7     月    14    日
                  刑事第一庭審判長法官  黃  崑  宗
                                  法官  王  明  宏
                                  法官  蔡  長  林
以上正本證明與原本無異。
不得上訴。
                                書記官  李  培  薇
中    華    民    國    98    年    7     月    14    日
附錄本案論罪科刑法條全文：
刑法第三百二十一條第一項第二款（加重竊盜罪）：
  犯竊盜罪而有左列情形之一者，處六月以上、五年以下有期徒
刑：
二、毀越門扇、牆垣或其他安全設備而犯之者。


司法院資訊處製作；財團法人民間司法改革基金會備份。
